臺灣基隆地方法院民事判決　　　　　　　　　　　　　　九十一年訴字第三三二號
　　原　　　告　甲○○○
　　被　　　告　乙○○
右當事人間請求損害賠償事件，本院判決如左：
    主      文
被告應給付原告新台幣壹拾柒萬肆仟貳佰伍拾捌元，及自民國九十一年七月三日起至
清償日止按年利百分之五計算之利息。
原告其餘之訴駁回。
訴訟費用由被告負擔十分之六，餘由原告負擔。
本判決第一項於原告以新台幣陸萬元供擔保後，得為假執行。
原告其餘假執行之聲請駁回。
    事      實
甲、原告方面：
  一、聲明：被告應給付原告新台幣（下同）六十萬元，及自起訴狀繕本送達翌日起
            至清償日止，按年利百分之五計算之利息，並願供擔保請准宣告假執行
            。
  二、陳述：原告於民國九十年十一月七日下午九時許，在基隆市七堵區○○○路六
            號對面公車站牌前，遭被告駕駛汽車撞倒，致使身體受有傷害。原告經
            送往八堵礦工醫院住院治療，計支付醫療費用四萬元、交通費用一萬元
            ，另原告原任職於晶采科技公司（下稱晶采公司），每日工資八百元，
            受傷期間共計一一○日無法工作，損失工資收入九萬元。又原告精神上
            所受之損害，被告應賠償四十六萬元，總計原告之損害為六十萬元，均
            係因被告之過失行為所致，原告本於侵權行為法則，自得請求賠償損害
            。
  三、證據：提出醫藥費收據、戶籍謄本、在職證明書各一份、薪資表、診斷證明書
            各二份為證。
乙、被告方面：
  一、聲明：駁回原告之訴。
  二、陳述：對於原告因本件車禍受傷之事實並不爭執，但原告要求賠償金額過高，
            被告沒有能力賠償，且原告之前的醫藥費，已由被告支付。
丙、本院依職權調閱本院基隆簡易庭九十一年度基交簡字第二二四號過失傷害刑事案
    卷。
    理      由
一、原告起訴主張被告於九十年十一月七日下午九時許，在基隆市七堵區○○○路六
    號對面公車站牌前，駕駛汽車撞倒原告，致使原告身體受有傷害。原告經送往八
    堵礦工醫院住院治療，計支付醫療費用四萬元、交通費用一萬元，另原告原任職
    於晶采公司，每日工資八百元，受傷期間共計一一○日無法工作，損失工資收入
    九萬元。又原告精神上所受之損害，被告應賠償四十六萬元，總計原告之損害為
    六十萬元，均係因被告之過失行為所致，爰本於侵權行為法則，請求被告賠償損
    害等語。被告對於因駕車過失致使原告受傷之事實並不爭執，惟抗辯稱原告之前
    之醫藥費用業已由被告支付，原告要求之賠償金額過高，被告沒有能力支付等語
    。
二、查被告於九十年十一月七日晚間九時二十五分許，駕駛車號Ｔ八－○一九九號自
    用小客車，沿基隆市○○區○○路往基隆方向行駛，途經基隆市○○○路六號對
    面時，明知當時因雨霧而視線不清，駕車應減速慢行，注意車前狀況，作隨時停
    車之準備，而依當時情形，並無不能注意之情事，竟疏未注意，貿然以時速約三
    十公里之速度行駛，未注意原告站立於慢車道上欲攔搭計程車，因煞車不及而撞
    及原告，致使原告受有頭部外傷、左肱骨骨折、右脛骨骨折之傷害等情，有台灣
    礦工醫院出具之診斷證明書及道路交通事故調查報告表各一份、照片十三張附於
    九十一年度偵字第二一七號偵查卷內足憑，且為被告所不否認。而被告因本件過
    失傷害案件，經本院基隆簡易庭以九十一年度基交簡字第二二四號判處拘役三十
    日確定，亦經本院調卷查明屬實。又本件經檢察官送請台灣省基宜區車輛行車事
    故鑑定委員會鑑定結果，亦認為被告行車違反道路交通安全規則第九十三條第一
    項第三款、第九十四條第三項之規定，足證被告確有過失傷害原告之事實。
三、按因故意或過失，不法侵害他人之權利者，負損害賠償責任；又不法侵害他人之
    身體或健康者，對於被害人因此喪失或減少勞動能力，或增加生活上之需要時，
    應負損害賠償責任；又不法侵害他人之身體、健康、名譽、自由、信用、隱私、
    貞操，或不法侵害其他人格法益而情節重大者，被害人雖非財產上之損害，亦得
    請求賠償相當之金額，民法第一百八十四條第一項前段、第一百九十三條第一項
    、第一百九十五條第一項分別定有明文。本件被告過失不法侵害原告，已如前述
    ，從而原告主張被告應負損害賠償責任之請求，即屬於法有據，應予准許。
四、茲就原告請求項目逐項審核如下：
    （一）醫療費用、交通費部分
          原告因本件車禍而受傷就醫所支出之醫療費用四千七百五十元，業據其提
          出珪植仙中醫醫院醫療費用明細收據一紙為證，被告對其真正亦不爭執。
          除其中有關診斷書費二百元並非必要費用，應予扣除外，其餘四千五百五
          十元核屬必要費用，應予准許，超出之部分，則為無理由，應予駁回。至
          原告主張因本件車禍往返醫院治療，共支出交通費用一萬元部分，原告既
          未提出任何支出交通費用之證據供本院查證，其請求即屬不應准許。
    （二）關於喪失勞動能力部分
          原告受傷之前，任職於晶采公司，擔任作業員職務，月薪二萬二千六百元
          ，自九十一年一月一日起至同年二月二十八日止，向公司辦理留職停薪二
          個月，有在職員工職務證明書一紙、薪資明細表二紙在卷可證。其因本件
          車禍受傷，依其所受頭部外傷、左肱骨骨折、右脛骨骨折之傷勢，自九十
          年十一月七日住院急診起至九十一年三月一日恢復上班之日止，當然不能
          繼續從事前述勞力性工作。其因此所受喪失勞動能力共計三個月又二十四
          日之損害，合計八萬五千八百八十元，自應由被告負責賠償。
    （三）關於精神撫慰金部分
          原告因本件車禍受傷住院治療，並接受內固定術，出院後又須多次往返醫
          院接受門診追蹤治療，其受有身體及精神上之痛苦，自屬重大。從而原告
          依據民法第一百九十五條第一項前段之規定，請求被告給付精神上損害賠
          償，於法即屬有據。本院審酌兩造之身分、地位、原告所受傷害情形及被
          告擔任貨物運輸工作，月入二萬餘元等一切情形，認為被告應賠償原告二
          十萬元之精神撫慰金為適當，原告在此數額內之請求，為有理由，逾此範
          圍之部分，即屬不應准許。
五、綜據上述，應認原告因本件車禍所受之損害為二十九萬四百三十元。按損害之發
    生或擴大，被害人與有過失者，法院得減輕賠償金額，或免除之，民法第二百十
    七條第一項定有明文。本件車禍之發生，除被告有過失已如前述外，原告於路邊
    欲攔搭計程車而突然走出站立於慢車道上，致遭被告駕車撞及，此經兩造於刑事
    案件警訊時陳述明確，且有道路交通事故調查報告表、照片等附於前開刑案卷內
    足憑。原告佇立於慢車道上阻礙交通，違反道路交通安全規則第一百三十三條，
    對於本件車禍損害之發生，自係與有過失。本院衡酌原告就本件車禍之過失責任
    為百分之四十，被告之過失責任為百分之六十，從而原告請求被告給付前述損害
    金額百分之六十即十七萬四千二百五十八元及自起訴狀繕本送達被告之翌日（九
    十一年七月三日）起至清償日止，按週年利率百分之五計算之利息，核無不合，
    應予准許，原告逾此部分之請求為無理由，應予駁回。
六、原告陳明願供擔保，聲請宣告假執行，就其勝訴部分，核無不合，爰酌定相當擔
    保金額准許之。至原告敗訴部分，其假執行之聲請即失所附麗，應併予駁回。
據上論結，本件原告之訴為一部有理由，一部無理由，依民事訴訟法第七十九條但書
、第三百九十條第二項，判決如主文。
中　　　華　　　民　　　國　　九十一　　　年　　  九　  月　　  二 　　 日
~B臺灣基隆地方法院民事庭
~B　　法　　　官　陳培仁
右為正本係照原本作成。
對於本判決如有不服，須於判決送達後二十日內，向本院提出上訴書狀，上訴於臺灣
高等法院，並按他造當事人之人數附具繕本。
中　　　華　　　民　　　國　　九十一　　　年　　　九　　月　　　九 　　 日
~B　　法院書記官　陳錦進
